# 股份支付对价的合并

提问人：kate1203 时间：2016-12-12 17:59:33
一家上市公司A收购另一家公司B,收购方案中收购的对价70%为股份支付，但上市公司A计划于明年发行股份，本年度不能就股份支付的对价进行支付。但截至目前，收购已经完成，董事会已经改选完成，A已经实质控制B公司。请教陈版，这种情况本年度是否能确认合并，如果能确认合并，则股份支付对价的部分会计上应该如何处理？

回答人：chenyiwei
首先请核实“截至目前，收购已经完成，董事会已经改选完成，A已经实质控制B公司”是否符合实际情况。如果符合实际情况，A确实已经控制B的，则应将B纳入合并报表范围。 对于尚未支付的股份对价，区分以下情况处理：（ 1 ）发行价格和发行股份数已经确定的，则属于权益工具，在合并报表层面应确认为一项“其他权益工具”，到后续发行股份后转入股本和资本公积；如果只是确定了对价总金额，但未确定发行股份的数量和发行价格的，则属于债务工具，确认为其他应付款。